【裁判字號】    97,簡上,1354
【裁判日期】    980220
【裁判案由】    性騷擾防治法
【裁判全文】
臺灣板橋地方法院刑事判決            97年度簡上字第1354號
上  訴  人  臺灣板橋地方法院檢察署檢察官
被      告  乙○○
上列被告因性騷擾防治法案件，不服本院97年度簡字第3846號中
華民國97年10月13日第一審簡易判決（起訴案號：臺灣板橋地方
法院檢察署97年度偵字第8009號），提起上訴，本院管轄之第二
審合議庭判決如下：
    主  文
上訴駁回。
    理  由
一、本案經本院審理結果，認第一審以被告乙○○罪證明確，適
    用刑事訴訟法第449 條第2 項、第3 項、第454 條第2 項，
    性騷擾防治法第25條第1 項，刑法第11條前段、第41條第1
    項前段，並審酌被告之為逞一己私欲，竟對於女性之身體任
    意觸碰，不尊重個人對於身體之自主權利，兼酌被告犯罪之
    動機、目的、手段、生活狀況、品行、智識程度及被告犯罪
    後坦承犯行等一切情狀，量處被告拘役40日，如易科罰金以
    新台幣1,000 元折算1 日，其認事用法均無違誤，量刑亦屬
    妥適，應予維持，並引用第一審刑事簡易判決記載之事實、
    證據及理由（如附件）。
二、本案當事人對原審判決所引用之證據，均不爭執其證據能力
    。上訴人臺灣板橋地方法院檢察署檢察官依據告訴人之請求
    提起上訴，其上訴意旨略以：被告雖已坦承犯行，但事後並
    未與告訴人達成和解，且其犯行使告訴人心裡受創，惡性重
    大，應予嚴懲，原審判決僅量處拘役40日，顯然過輕等語。
三、經查，公訴人雖以前開理由提起上訴，惟按有關刑之量定，
    乃實體法上賦予法院得為自由裁量之事項，倘原審法院已斟
    酌刑法第57條各款所列情狀，且未逾越法定刑度，不得遽指
    為違法。是查，本件犯罪事實業經被告於警詢、偵查及本院
    原審訊問時，均坦承有意圖性騷擾，趁人不及抗拒而為觸摸
    其胸部之行為不諱，復有告訴人、證人羅珮甄於警詢、偵查
    中之證述可稽，原審予以論罪，其認事用法，核無違誤。再
    原審判決衡諸被告為逞一己私欲，竟對於女性之身體任意觸
    碰，不尊重個人對於身體之自主權利，兼酌被告犯罪之動機
    、目的、手段、生活狀況、品行、智識程度及被告犯罪後坦
    承犯行等一切情狀而為量刑，亦已就刑法第57條所列事項詳
    為審酌，核屬妥適，並無失出；至告訴人方面雖表示被告於
    原審之調解程序中曾表明願意賠償，但事後並未履行，顯然
    蓄意欺騙云云，然查，原審法院固安排被告與告訴人方面進
    行調解，惟被告未能與告訴人方面達成協議而為民事賠償之
    事實，已經原審法院於民國97年10月9 日向被告確認無誤，
    此有法院電話紀錄乙份在卷可稽，是原審判決對於上情顯無
    誤認，告訴人前揭主張仍無從作為指摘原審判決量刑失衡之
    依據。從而，公訴人以原審量刑過輕，上訴請求撤銷改判，
    為無理由，應予駁回。
據上論斷，應依刑事訴訟法第455 條之1 第1 項、第3 項、第36
8 條、第373 條，判決如主文。
本案經檢察官甲○○到庭執行職務
中    華    民    國    98    年    2     月    20    日
                 刑事第十七庭   審判長法  官  林淑婷
                                      法  官  饒金鳳
                                      法  官  邱景芬
上列正本證明與原本無異。
本件不得上訴。
                                      書記官  黃文儀
中    華    民    國    98    年    2     月    20    日


司法院資訊處製作；財團法人民間司法改革基金會備份。
